【裁判字號】    94,易,303
【裁判日期】    950704
【裁判案由】    竊盜
【裁判全文】
臺灣臺南地方法院刑事判決               94年度易字第303號
公  訴  人  臺灣臺南地方法院檢察署檢察官
被      告  己○○
上列被告因竊盜案件，經檢察官提起公訴（93年度偵字第10080
號），本院判決如下：
    主  文
己○○連續結夥三人以上踰越牆垣及安全設備竊盜，處有期徒刑
拾月。
    事  實
一、己○○、甲○○（由本院通緝中）及乙○○（業經本院判處
    有期徒刑七月確定）結夥三人共同基於意圖為自己不法所有
    之概括犯意聯絡，因己○○得知其受僱擔任清潔工處所對面
    ，即臺南縣永康市○○○街一三九巷二二弄四七號之住處人
    家頗有積蓄，先與甲○○謀議，由甲○○於民國九十三年六
    月五日租借車牌號碼六Ｗ—二七二八號自用小客車作為行動
    工具，並由甲○○另行聯絡乙○○，三人遂於：
  (一)九十三年六月七日上午九時許，由甲○○駕駛上開汽車搭載
    乙○○前往上開臺南縣永康市○○○街一三九巷二二弄四七
    號丁○○之住處，己○○因熟知當地鄰右狀況，即在上址對
    面房屋內把風，乙○○則待在該車上駕駛座把風接應，甲○○則先翻越上址圍牆後，旋再踰越該址二樓窗戶安全設備，
    進入屋內竊取裝飾品、金飾、手機及現金新臺幣（下同）約
    五萬餘元等物品，得手後再由甲○○駕駛上開汽車搭載乙○○離開現場至某汽車旅館朋分所竊得物品，並由甲○○將部
    分價值不詳之竊得物品分由己○○收受。
  (二)九十三年六月十日上午九時許，三人相約於上開處所後，己○○騎乘機車在附近把風並注意丁○○及其家人是否返家，
    乙○○則仍待在車上把風接應，甲○○遂翻越上址圍牆，再
    踰越該址二樓窗戶安全設備後，進入屋內竊取手提袋、黃金
    項鍊、首飾、戒指及現金二萬餘元等物，得手後乙○○、甲○○及己○○遂在上開汽車內朋分所竊得之財物。嗣經警依
    據丁○○鄰居陳報之線索循線追查，發現甲○○涉有重嫌，
    乃於九十三年七月六日持法院核發之搜索票，搜索甲○○之
    岳母黃秀英位於嘉義市○○路二七三之一號三樓住處，當場
    在該址查獲部分行竊時所獲之手提袋及衣物，始悉上情。
二、案經臺南縣警察局永康分局報告臺灣臺南地方法院檢察署檢
    察官偵查起訴。
    理  由
一、訊據被告己○○於本院審理時雖曾坦白承認犯行（見本院卷
    二第二九頁），惟其真意是指僅有幫助犯意，辯稱：「我只
    有告訴甲○○可以行竊的地點，也有參與把風，但沒有拿到
    竊取物品」云云（見本院卷一第二○○頁、卷二第十九頁）
    ，經查：
  (一)上揭犯罪事實，業據證人即被害人丁○○（見警卷第二八頁
    ）及戊○○（見警卷第二一至二五頁）指訴確實家中遭竊且
    經清點後失去前述財物明確，核與證人即目睹己○○及乙○○參與把風行為之被害人鄰居陳怡伶（見警卷第二九至三六
    頁，偵查卷第七八至八二頁）、僱用己○○擔任清潔工作之
    被害人鄰居謝田秀菊（見偵查卷第七二至第七五頁）所為證
    詞相符，復與共同被告乙○○（見本院卷一第六十至六三頁
    、卷二第二十至二三頁）及甲○○所為陳述相合（見警卷第
    三至十二、十七至十九頁，核退卷第七至十頁，偵查卷第十
    五至十七頁，）。此外亦有查獲甲○○時之蒐證相片七張（
    見警卷第二六至二七、八九至九十頁）、手機門號0000
    000000號行動電話基本資料及其相關電話通聯紀錄（
    見警卷第五七至六六頁，偵查卷第五六至五九、六四頁）在
    卷可憑，另有甲○○所竊得手提袋一個及衣物各一件扣案可
    證（見警卷第五六頁），足可認定被害人丁○○家中確實有
    於前揭時間遭甲○○侵入竊盜，而當時乙○○在車上把風接
    應，被告己○○則一次在雇主家中，一次騎機車在外把風。
  (二)被告己○○固以未取得任何財物，用以證明伊並無與甲○○
    及乙○○有竊盜之犯意聯絡，惟查：證人乙○○於本院審理
    時以證人身分到庭及以被告身分自白犯罪時，均證稱：「甲○○第一次竊取財物得手後，便與我去某汽車旅館朋分財物
    ，甲○○告訴我會將其中一份交給己○○，因為當時己○○
    還要工作。甲○○第二次竊取財物得手後，立即坐上我在現
    場把風的車內，之後己○○便從後座上車，甲○○便告訴己○○她要拿什麼先拿。」等語（見本院卷一第六二頁、卷二
    第二一至二三頁）。共同被告甲○○迄今雖仍通緝未到案，
    然佐以其先前所為陳述：「竊盜處所是己○○告訴我的，也
    是己○○缺錢提議要行竊。第一次由己○○在住宅對面一面
    打掃及負責把風，乙○○則坐在車上把風；第二次是己○○
    騎機車注意被害人是否返家，以及有無被他人發現，乙○○
    還是坐在車上把風，把風的二次其中一次己○○剛好當天有
    清潔工作。竊得的現金是三個人朋分，己○○大概分到四至
    五萬元，另外己○○還分到金飾、珍珠項鍊等女用品」等語
    （見警卷第八、十頁，核退卷第七至八頁，偵查卷第十五頁
    ），益可證明證人乙○○所為證述毫無瑕疵，確實可信。綜
    上，共同被告乙○○及甲○○與當地毫無地緣關係，也不熟
    悉該處有何人家可供行竊，則被告己○○提供上開資訊予甲○○，甲○○二次下手行竊時，復與乙○○分別在不同處所
    把風，其中一次己○○甚至當日並不需要工作，仍專程前往
    把風，隨後又與甲○○及乙○○在車上朋分財物，當然與甲○○及乙○○有竊盜之犯意聯絡及行為分擔，而為共同正犯
    至明！綜上，本案事證明確，被告犯行應堪認定。
三、論罪科刑：
  (一)被告行為後，刑法第五十六條連續犯之規定，業於九十四年
    一月七日修正公布刪除，並於九十五年七月一日施行，則被
    告之犯行，因行為後新法業已刪除連續犯之規定，此刪除雖
    非犯罪構成要件之變更，但顯已影響行為人刑罰之法律效果
    ，自屬法律有所變更。依新法第二條第一項規定，比較新、
    舊法結果，本件本質上屬於數罪之連續行為，仍應適用較有
    利於被告之行為時法律，應以舊法論以連續犯（最高法院九
    十五年第八次刑事庭會議決議參照）。
  (二)按窗戶乃用以阻隔內部財物與外界之直接接觸，為刑法第三
    百二十一條第一項第二款所稱之安全設備。核被告己○○所
    為，係犯第三百二十一條第一項第二款、第四款之結夥三人
    以上踰越牆垣及安全設備竊盜罪。被告己○○就上開犯行，
    與乙○○、甲○○間，有犯意聯絡及行為分擔，為共同正犯
    。共同被告甲○○先踰越一樓牆垣，再踰越二樓窗戶安全設
    備，依最高法院八十六年臺上字第三二九五號判例意旨，此
    數侵害行為乃於同時同地實施，侵害同一法益，各行為之獨
    立性極為薄弱，依一般社會健全觀念，在時間差距上，難以
    強行分開，在刑法評價上，以視為數個舉動之接續施行，合
    為包括之一行為予以評價，較為合理，故應屬接續犯，僅論
    以一踰越牆垣及安全設備竊盜行為。又被告先後二次竊盜犯
    行，手法相同，時間緊接，所犯均係構成要件相同之罪名，
    顯係基於概括犯意為之，應依修正前刑法第五十六條連續犯
    之規定，加重其刑。
  (三)爰審酌被告己○○雖無前科，有臺灣高等法院被告前案紀錄
    表一份附卷可憑（見本院一卷第十二頁），不思謹慎行為，
    竟提供竊盜場所資訊予甲○○，並進而與甲○○及乙○○下
    手行竊二次，致被害人自陳受有五十餘萬之損失等犯罪之動
    機、目的、手段、所生危害及被告品行，雖被告所朋分之財
    物不若甲○○為多，且所擔任乃把風行為，但若無被告提供
    資訊，被害人尚不致因而遭竊，且偵查及本院審理時仍反反
    覆覆，否認犯罪，犯後態度實不能認為良好等一切情狀，量
    處如主文所示之刑，以資懲儆。
據上論斷，應依刑事訴訟法第二百九十九條第一項前段，刑法第
二條第一項前項、第二十八條、修正前刑法第五十六條、刑法第
三百二十一條第一項第二款、第四款，判決如主文。
本案經檢察官丙○○到庭執行職務。
中    華    民    國    95    年    7     月     4    日
                  刑事第十一庭  審判長法  官  謝瑞龍
                                      法  官  周紹武
                                      法  官  李東柏
以上正本證明與原本無異。
如不服本判決，應於判決送達後十日內，向本院提出上訴狀。
                                      書記官  簡湘雲
中    華    民    國    95    年    7     月     4    日
附錄本案論罪科刑法條全文：
刑法第三百二十一條第一項
犯竊盜罪而有左列情形之一者，處六月以上、五年以下有期徒刑
：
二、毀越門扇、牆垣或其他安全設備而犯之者。
四、結夥三人以上而犯之者。


司法院資訊處製作；財團法人民間司法改革基金會備份。
